【裁判字號】    98,交聲,48
【裁判日期】    980319
【裁判案由】    違反道路交通管理處罰條例
【裁判全文】
臺灣宜蘭地方法院交通事件裁定          98年度交聲字第48號
移送機關    交通部公路總局臺北區監理所宜蘭監理站
異  議  人  甲○○
上列異議人因違反道路交通管理處罰條例案件，對於原處分機關
即交通部公路總局臺北區監理所宜蘭監理站中華民國98年1月14
日所為之處分（原處分案號：宜監字第裁43-QQ0000000號）聲明
異議，本院裁定如下：
    主  文
異議駁回。
    理  由
一、原處分意旨略以：異議人即受處分人甲○○經警舉發於民國
    97年11月25日9時24分許，駕駛車牌號碼2266-TN號自用一般
    小客車，在宜蘭縣羅東鎮○○路207號前「限速50公里、經
    測速時速115公里、超速65公里；駕駛人行車速度超過規定
    之最高時速60公里以上」違規。原處分機關調查後，認異議
    人「行車速度，超過規定之最高時速60公里以上未滿80公里
    」、「駕駛人行車速度超過規定之最高時速60公里以上（處
    車主）」之違規情節屬實，依道路交通管理處罰條例第43條
    第1項第2款規定裁處異議人罰鍰新臺幣8,000元、依同條第
    4項規定吊扣牌照行照3個月、依同條例第63條第1項規定記
    違規點數3點，並施以道路交通安全講習。
二、異議意旨以：本件測速之雷達測速儀器雖有檢定合格證書，
    惟仍有故障的可能，有將該測速儀器送往鑑定之必要；再者
    本件違規係宜蘭縣政府警察局羅東分局偷拍所得，不得據為
    裁罰依據等語。
三、按汽車駕駛人，駕駛汽車行車速度，超過規定之最高時速60
    公里以上者，處新臺幣6,000元以上24,000元以下罰鍰，並
    當場禁止其駕駛；汽車駕駛人有前項行為者，並吊扣該汽車
    牌照3個月；前開情形，汽車駕駛人應接受道路交通安全講
    習，道路交通管理處罰條例第43條第1項、第4項、第5項分
    別定有明文。又依同條例第63條第1項第3款規定，汽車駕駛
    人有第43條情形者，除依原條款處罰鍰外，並予記違規點數
    3點。
四、經查：
 (一) 本件異議人於97年11月25日9時24分許，駕駛車號2266-TN號
    自用小客車，行經宜蘭縣羅東鎮○○路207號前，經雷達測
    速儀測得時速為每小時115公里，而該處限速係每小時50公
    里之事實，有宜蘭縣政府警察局羅東分局98年1月8日警羅交
    字第0983000332號函、宜警交字第QQ0000000號舉發違反道
    路交通管理事件通知單，及採證照片附卷可稽。又測得本件
    違規超速行駛之雷達測速儀，係於97年7月14日通過經濟部
    標準檢驗局檢驗合格，有效期限至98年7月31日，此有經濟
    部標準檢驗局檢定合格證書在卷可憑，故警方舉發本件違規
    使用之雷達測速儀，其準確度及正確性應值信賴，從而，異
    議人上揭超速65公里之違規事實，洵堪認定。異議人徒謂該
    雷達測速儀不排除有故障可能，請求鑑定云云，尚無可採。
 (二) 又按汽車駕駛人經以科學儀器取得證據資料證明其行為違規
    ，當場不能或不宜攔截製單舉發者，得逕行舉發，道路交通
    管理處罰條例第7條之2第1項第7款定有明文。且執勤員警對
    於車輛動態交通違規行為，為避免執法過程造成道路用路人
    之不便及危害，以拍照採證逕行舉發，乃屬適當之執法行為
    ，是本件違規舉發過程洵屬合法，異議人辯稱宜蘭縣政府警
    察局羅東分局係偷拍採證，其採證資料不得作為裁罰依據云
    云，亦不足採信。
五、綜上，異議人所辯不足採信，其確有上開違規行為，洵無疑
    義，原處分機關援引道路交通管理處罰條例第43條第1項第2
    款、第4項、第5項規定（原處分漏載第5項）規定，裁處異
    議人罰鍰新臺幣8,000元、吊扣牌照行照及施以道路交通安
    全講習，並依同條例第63條第1項第3款規定（原處分漏載第
    3款）併記違規點數3點，於法均無不合，本件異議為無理由
    ，應予駁回。
六、依道路交通案件處理辦法第19條，裁定如主文。
中    華    民    國    98    年    3     月    19    日
                    交通法庭  法  官  鄧晴馨
上正本證明與原本無異。
如不服本裁定，得於收受裁定正本後5日內，向本院提出抗告狀
。
                              書記官  林怡君
中    華    民    國    98    年    3     月    20    日


司法院資訊處製作；財團法人民間司法改革基金會備份。
